【裁判字號】    98,台上,1343
【裁判日期】    980730
【裁判案由】    債務人異議之訴等
【裁判全文】
最高法院民事裁定            九十八年度台上字第一三四三號
上  訴  人  甲○○
訴訟代理人  巫宗翰律師
被 上訴 人  乙○○
上列當事人間債務人異議之訴等事件，上訴人對於中華民國九十
八年四月七日台灣高等法院第二審判決（九十七年度上字第二七
一號），提起上訴，本院裁定如下：
    主  文
上訴駁回。
第三審訴訟費用由上訴人負擔。
    理  由
按民事訴訟法第四百六十六條第一項規定：對於財產權訴訟之第
二審判決，如因上訴所得受之利益，不逾新台幣（下同）一百萬
元者，不得上訴。此項利益數額，業經司法院依同條第三項規定
，以命令自民國九十一年二月八日起，增至一百五十萬元。本件
上訴人提起債務人異議之訴等訴訟，先位聲明求為判決：(一)、台
灣板橋地方法院九十六年度執字第五五二五六號請求拆屋還地強
制執行事件，就依據同院九十六年度簡上字第二○號判決命上訴
人應將坐落台北縣鶯歌鎮○○段尖山小段第四五○之三地號土地
上，如該判決附圖所示編號Ａ部分面積七平方公尺之地上物，編
號Ｂ部分面積二五平方公尺之建物拆除，將土地返還被上訴人之
確定判決部分，不得強制執行。(二)、確認上訴人所有坐落台北縣
鶯歌鎮○○段尖山小段第四五○之二地號土地與被上訴人所有同
小段第四五○之三地號土地之界址為如第一審判決附圖二（下稱
附圖二）之Ｆ、Ａ、Ｂ連線；備位聲明求為判決：被上訴人應將
同小段第四五○之三地號土地如原判決附圖四所示斜線部分、面
積一二七平方公尺之所有權移轉登記予上訴人。上訴人先位聲明
(一)部分，其爭執土地之面積共計三二平方公尺；(二)部分，其係主
張第四五○之三地號土地有一二八平方公尺為伊所有（見附圖二
）。上訴人起訴時，第四五○之三地號土地公告現值每平方公尺
為三千八百元，有土地登記謄本可稽（見第一審卷一○○頁），
該先位聲明(一)、(二)及備位聲明訴訟標的之價額依序為十二萬一千
六百元、四十八萬六千四百元、四十八萬二千六百元。而按以一
訴主張數項標的者，其價額合併計算之。但所主張之數項標的互
相競合或應為選擇者，其訴訟標的價額，應依其中價額最高者定
之，民事訴訟法第七十七條之二第一項定有明文。上訴人先位聲
明部分互相競合，應以(二)之四十八萬六千四百元為其訴訟標的之
價額，又其先位聲明及備位聲明係應為選擇，自應以價額最高之
先位聲明(二)之四十八萬六千四百元為本件訴訟標的之價額。上訴
人因上訴所得受之利益，既不逾一百五十萬元，依上說明，其上
訴自非合法。末查上訴人溢繳之裁判費，得否聲請退還，係屬另
一問題，併予敘明。
據上論結，本件上訴為不合法。依民事訴訟法第四百八十一條、
第四百四十四條第一項、第九十五條、第七十八條，裁定如主文
。
中    華    民    國  九十八  年    七    月   三十   日
                      最高法院民事第六庭
                          審判長法官  劉  福  來
                                法官  陳  國  禎
                                法官  吳  麗  女
                                法官  袁  靜  文
                                法官  王  仁  貴
      本件正本證明與原本無異
                                      書  記  官
中    華    民    國  九十八  年    八    月   十一   日
                                                      v


司法院資訊處製作；財團法人民間司法改革基金會備份。
